臺灣士林地方法院交通事件裁定
　　　　　　　　　　　　　　　　　　100年度交聲字第554號
原處分機關　交通部公路總局臺北區監理所蘆洲監理站
異　議　人
即受處分人　曹方杰
上列異議人即受處分人因違反道路交通管理處罰條例事件，對於
交通部公路總局臺北區監理所蘆洲監理站於民國97年6 月20日所
為之處分（原處分案號：北監蘆字第裁46-AD0000000號）聲明異
議，本院裁定如下：
    主  文
異議駁回。
    理  由
一、原處分意旨略以：異議人即受處分人曹方杰於民國97年1 月
    25日9 時55分許，騎乘車牌號碼CKE-935 號重型機車（下稱
    系爭車輛），沿新北市○○區○○路3 段往臺北方向行駛時
    ，經警以「汽車駕駛人行車速度，超過規定之最高時速未滿
    20公里」之違規事實逕行舉發。嗣異議人逾越舉發通知單上
    所載之應到案期限60日以上始提出申訴，原處分機關於97年
    6 月20日依道路交通管理處罰條例第40條、第63條第1 項之
    規定，處異議人罰鍰新臺幣（下同）1,800 元，並記違規點
    數1 點。
二、異議意旨略以：伊未收到罰單，請准予伊以原金額繳納。
三、按受處分人，不服道路交通管理處罰條例第8 條主管機關所
    為之處罰，得於接到裁決書之翌日起20日內，向管轄地方法
    院聲明異議，同條例第87條第1 項定有明文。此係交通異議
    事件之程序規定，受處分人之聲明異議須合於此項程序規定
    ，法院始得為實體上之審查；又按法院認聲明異議不合法律
    上之程式或其異議權已經喪失者，應以裁定駁回之，但其不
    合法律上之程式可補正者，應先定期命為補正，逾期不補正
    者，即予駁回。道路交通事件處理辦法第17條亦有明文；復
    按違反道路交通管理事件統一裁罰基準及處理細則第5 條規
    定，處理違反道路交通管理事件，有關文書送達之程序，依
    行政程序法之規定；末按送達，於應受送達人之住居所、事
    務所或營業所為之；但在行政機關辦公處所或他處會晤應受
    送達人時，得於會晤處所為之；於應送達處所不獲會晤應受
    送達人時，得將文書付與有辨別事理能力之同居人、受雇人
    或應送達處所之接收郵件人員；送達，不能依前2 條規定為
    之者，得將文書寄存送達地之地方自治或警察機關，並作送
    達通知書兩份，一份黏貼於應受送達人住居所、事務所、營
    業所或其就業處所門首，另一份交由鄰居轉交或置於該送達
    處所信箱或其他適當位置，以為送達；前項情形，由郵政機
    關為送達者，得將文書寄存於送達地之郵政機關。行政程序
    法第72條第1 項、第73條第1 項、第74條第1 項、第2 項分
    別定有明文；而行政機關依行政程序法而為文書之送達，專
    依該法律之規定，且該法並無準用民事訴訟法或刑事訴訟法
    關於寄存送達自寄存之日起10日生效規定之規定，是文書合
    法寄存送達後，當自寄存之日起即時生效，並非於寄存之日
    起算10日生效，或自受送達人實際領取文書之日起生效（司
    法院大法官釋字第667 號解釋意旨、臺灣高等法院暨所屬法
    院97年度法律座談會刑事類提案第42號、43號參照）。
四、經查：
  (一)異議人曹方杰於前揭時地，騎乘系爭車輛，有汽車駕駛人行
    車速度，超過規定之最高時速未滿20公里之違規行為，經原
    舉發機關即臺北市政府警察局交通警察大隊依違反道路交通
    管理處罰條例第40條之規定，依採證照片逕行製單舉發，並
    將舉發通知單及舉發採證相片，於97年3 月18日以國內大宗
    掛號函件第955343號，郵寄方式寄送異議人之戶籍地址即臺
    北縣淡水鎮（現已改制為新北市淡水區，以下同）自強路20
    1 巷11之2 號，而該址乃異議人於80年5 月3 日遷入迄今，
    期間未曾遷出；惟因郵務機關之投遞人員未獲會晤本人，亦
    無受領文書之同居人、受雇人或應受送達處所接收郵件人員
    ，而將前揭舉發通知單寄存於上開送達地之郵政機關即淡水
    竹圍郵局，並作送達通知書二份，一份黏貼於應受送達人門
    首，一份置於該受送達處所信箱或其他適當位置，以為送達
    ，此一事實，有案發當時採證照片彩色影本、97年2 月12日
    北市警交大字第AD0000000 舉發違反道路交通管理事件通知
    單影本、97年3 月11日中華民國郵政大宗掛號函件存根、97
    年3 月18日臺北市政府警察局交通警察大隊送達證書、個人
    基本資料查詢結果各一份在卷可稽（見本院卷第14、14頁背
    面、15、16頁），首堪認定。
  (二)又本件原處分機關即交通部公路總局臺北區監理所蘆洲監理
    站，因異議人未於前揭舉發通知單所載應到案日期前提出申
    訴，且逾越應到案期限60日以上未繳納罰鍰，原處分機關爰
    依上開條例第40條及違反道路交通管理事件統一裁罰基準表
    之規定，於97年6 月20日以北監蘆字第裁46-AD0000000號裁
    決書，裁處異議人最高額罰鍰1,800 元，並將該裁決書交由
    郵政機關於97年6 月24日向異議人上開戶籍地為送達，惟因
    未獲會晤本人，亦無受領文書之同居人、受雇人或應受送達
    處所接收郵件人員，而將前揭裁決書寄存於上開送達地之郵
    政機關即淡水竹圍郵局，並作送達通知書二份，一份黏貼於
    應受送達人門首，一份置於該受送達處所信箱或其他適當位
    置，以為送達等情，此有上揭裁決書、送達證書影本各一份
    附卷可憑（見本院卷第4 、5 頁），揆諸前揭說明，該裁決
    書自97年6 月24日寄存於淡水竹圍郵局時起已生合法送達之
    效力。申言之，上開法條規定之寄存送達之程式，本即不以
    受送達人確實閱覽送達文書內容為必要，僅需符合上開法定
    程式，即屬合法，是屬法律賦予效力之送達方式，俾利法律
    關係及法律效果之確實、安定，此為寄存送達之立法意旨所
    在，是異議人自應於送達日起20日內聲明異議。
  (三)而本件異議人之車籍地址即為前揭戶籍地址，異議人戶籍地
    址自80年5 月3 日起迄今，均為新北市○○區○○路201 巷
    11之2 號，業如前述。異議人聲明異議狀雖載有送達地址為
    ：「臺北市○○區○○街72號」，惟異議人既未曾依「公路
    監理電腦系統車輛車籍及駕駛人駕籍增設通信地址欄位作業
    注意事項」規定，向原處分機關或相關公路監理機關申請增
    設通信地址乙情，有本院依職權向臺北市政府警察局交通警
    察大隊查詢其向異議人送達資料1 份在卷可憑（本院卷第13
    頁至第15頁），異議人於本件事發時既未留有其他住所以供
    舉發機關作為送達本件舉發通知單之依據，原處分機關將本
    件裁決書向其上開戶籍地址為寄存送達，當屬合法有效。又
    異議人係居住在新北市淡水區，依司法院所發布之「法院訴
    訟當事人在途期間標準」第4 條第1 款第2 目及第2 條第1
    款之規定，須扣除在途期間2 日，故異議人對前揭裁決書不
    服欲提起聲明異議，應於接到裁決書之翌日起20日加計2 日
    在途期間內，即97年7 月16日以前提出聲明異議，方屬合法
    ，惟異議人遲至100 年6 月28日始向原處分機關提出申訴，
    此有聲明異議狀上所蓋之交通部公路總局臺北區監理所蘆洲
    監理站收文章存卷可按（見本院卷第7 頁），故其聲明異議
    顯然已逾20日之法定期間，不合法律上程式，且無從補正，
    應從程序上予以駁回。另本件聲明異議係從程序上予以駁回
    ，則原處分機關所為之實質處分內容是否適當，本院即無從
    予以審理，併此敘明。綜上，本件異議人之異議為無理由，
    應予駁回。
據上論斷，依道路交通管理處罰條例第87條第2 項、道路交通事
件處理辦法第17條，裁定如主文。
中    華    民    國   100    年    12    月    14    日
                        交通法庭法  官  李郁屏
以上正本證明與原本無異。
如不服本裁定，應於收受送達後5 日內向本院提出抗告狀。
                                書記官  阮弘毅
中    華    民    國   100    年    12    月    16    日